臺灣臺北地方法院交通事件裁定
原處分機關　臺北市交通事件裁決所
異　議　人
即受處分人　張鈞凱
上列異議人即受處分人張鈞凱因違反道路交通管理處罰條例案件
，對於臺北市交通事件裁決所中華民國99年11月26日所為之處分
（原處分案號：北市裁申字第裁22-M00000000號），聲明異議，
本院裁定如下：
    主  文
異議駁回。
    理  由
一、按汽車駕駛人，行車速度，超過規定之最高時速，處新臺幣
    （下同）1,200 元以上2,400 元以下罰鍰，及應記違規點數
    1 點，道路交通管理處罰條例第40條、第63條第1 項第1 款
    分別定有明文。
二、本件異議人即受處分人張鈞凱於民國99年10月31日0 時40分
    許，駕駛車牌號碼1292-VN 號自用小客車行經臺南縣善化鎮
    ○○路521 號時，經警以雷射測速槍測得受處分人有「限速
    60公里，經測速行駛72公里、超速12公里」之違規行為，依
    違反道路交通管理處罰條例第40條之規定當場攔停舉發，嗣
    經原處分機關調查結果，仍認受處分人確有「汽車駕駛人行
    車速度，超過規定之最高時速未滿20公里」之違規行為，乃
    依道路交通管理處罰條例第40條、第63條第1 項第1 款、違
    反道路交通管理事件統一裁罰基準及處理細則第41條、第43
    條、第44條及第67條之規定，於99年11月26日裁罰受處分人
    1,600 元，並記違規點數1 點在案。
三、受處分人異議意旨略以：（一）警員未於舉發當時出示雷射
    測速儀證之檢驗校正合格證書，程序尚有不當；（二）現場
    尚有多台自小客車經過，何以遽指受處分人違規？（三）非
    照相式雷射測速儀極易因操作不當而滋生裁罰爭議，善化分
    局應提供現場測錄之照片，以免淪於警員恣意等語。
四、經查：
  (一)受處分人駕駛車牌號碼1292-VN 號自小客車，於前揭時間行
    經臺南縣善化鎮○○路521 號，為臺南縣警察局善化分局警
    員黃俊欽持雷射測速槍測得其車速達每小時72公里並當場攔
    停舉發等事實，業經證人黃俊欽到庭證述甚明（見本院卷第
    25 至27 頁），而舉發警員係在場之目擊證人，並於本院到
    庭具結擔保證詞之真實性，加以警員與受處分人素不相識，
    當無任意虛構受處分人違規事實之必要，所為證言，自屬可
    信，受處分人確有本件違規行為。
  (二)本件員警舉發舉發時所使用之雷射測速槍係於99年5 月17日
    由經濟部標準檢驗局檢定合格，有效期限至100 年5 月31日
    一節，業據證人黃俊欽證述在卷（見本院卷第26頁），並有
    臺南縣警察局善化分局99年11月16日南縣善警五字第099001
    6566號函暨所附經濟部標準檢驗局雷射測速儀檢定合格證書
    附卷為憑（見本院卷第10頁），可見上開機器於本件違規發
    生時，係在檢驗合格之有效期限內，當可正常操作使用無疑
    。受處分人雖以警員於舉發當時未出示雷射測速儀之檢驗校
    正合格證書為由，認舉發程序尚有不當，惟受處分人亦自承
    在舉發當時其未主動要求警員提出檢定合格證書，而上開雷
    射測速槍於舉發當時確在其檢驗合格之有效期限內，已如前
    述，是受處分人以上開理由質疑本件處分之正當性，委無足
    採。
  (三)證人黃俊欽證稱：（你們有無可能因來車過多，而無法判斷
    雷射測速槍測得的是哪輛車子的速度？）以本案舉發當時的
    情況不可能，因為當時該路段只有受處分人這台車等語，而
    其證言之可信度業如前述，受處分人猶以現場尚有多台自小
    客車經過為由，質疑本件雷射測速槍所測得者並非其所駕駛
    車輛之時速，自難憑採。
  (四)受處分人另主張非照相式雷射測速儀極易因操作不當而滋生
    裁罰爭議，警員應提供現場測錄之照片等語，惟按舉發機關
    對於行為人違反行政法上義務之行為，應負有舉證之責任，
    警察機關舉發交通違規，為消弭可能之爭議，固宜在現實之
    科技、經費、現場環境等條件下，盡可能採取最完善之採證
    設備，如舉發機關選擇使用不具拍照或錄影等紀錄功能之手
    持式雷射測速器進行舉發，在個案中固較可能為處罰機關或
    法院質疑該舉發行為之正確性，惟此係因原舉發機關未能就
    行為人違規之事實為舉證，並使法院對於被舉發人有該等違
    規事實達於無合理懷疑之程度，本件依上開事證，受處分人
    違規事實已屬明確，故受處分人前揭所辯，應不足採取。
五、綜上所述，受處分人確有駕駛自小客車行車速度，超過規定
    之最高時速未滿20公里之違規行為，原處分機關依道路交通
    管理處罰條例第40條、第63條第1 項第1 款規定，裁處受處
    分人罰鍰1,600 元，並記違規點數1 點，核無違誤。本件受
    處分人之異議為無理由，自應裁定將其異議駁回。
據上論斷，應依道路交通事件處理辦法第18條，裁定如主文。
中    華    民    國   100    年    4     月    28    日
                  交通法庭  法  官  高若珊
上正本證明與原本無異。
如不服本裁定，應於裁定送達後5日內向本院提出抗告狀。
                            書記官  蔡文揚
中    華    民    國   100    年    4     月    28    日